【裁判字號】    90,交聲,24
【裁判日期】    900108
【裁判案由】    交管條例聲異
【裁判全文】
臺灣板橋地方法院交通事件裁定                        九十年度交聲字第二四號
    原處分機關  交通部公路局台北區監理所板橋監理站
    異  議  人  甲○○
右列異議人因違反道路交通管理處罰條例案件，對於交通部公路局臺北區監理所於八
十九年十二月二十七日所為北監三字第裁00-000000000號裁決書之處分（原處分案號
：臺北市政府警察局北市警交（87）字第678321279號） 聲明異議，本院裁定如左：
        主  文
異議駁回。
        理  由
一、按汽車駕駛人，爭道行駛，有不按遵行之方向行駛者，處二百元以上六百元以下
    罰鍰（折合新臺幣六百元以上一千八百元以下）；汽車駕駛人，違反同條例第四
    十五條第一款之規定，除依原條款處罰鍰外，並予記違規點數一點；行為人接獲
    違反道路交通管理事件通知單後，應於十五日內，到達指定處所聽候裁決，但行
    為人認為舉發之事實與違規情形相符者，得不經裁決，經依各該條款罰鍰最低額
    ，自動向指定之處所繳納結案；汽車所有人、駕駛人違反道路交通管理，不依通
    知所定限期，前往指定處所聽候裁決者，公路主管機關得逕行裁決之，道路交通
    管理處罰條例第四十五條第一款、第六十三條第一項第一款、第九條第一項、第
    六十四條分別定有明文。又按處理違反道路交通管理事件，其為逕行舉發者，應
    按已查明之資料填註車牌號碼、車輛種類、車主姓名及地址，並於通知單上方空
    白處加註逕行舉發之文字後，由舉發機關送達被通知人；有關文書之送達程序，
    準用刑事訴訟法送達之規定；違反道路交通管理事件行為人，未依規定自動繳納
    罰鍰，或未依規定到案聽候裁決，處罰機關應於一個月內依標準表逕行裁決之，
    此觀之違反道路交通管理事件統一裁罰標準及處理細則第十一條第一項第二款、
    第五條及第四十四條第一項亦規定甚明。
二、本件受處分人即異議人甲○○於民國八十八年二月八日七時四十分許，駕駛車牌
    號碼ＭＣＬ－九０六號重機車，在臺北市○○路二四四巷，因機車不按遵行方向
    行駛違規，為臺北市政府警察局萬華分局交通分隊執勤員警掣單逕行舉發之事實
    ，有臺北市警察局北市警交（87）字第678321279 號舉發違反道路交通管理事件
    通知單、交通部公路局臺北區監理所板橋監理站北監三字第裁00-000000000號違
    反道路交通管理事件裁決書各一紙及現場採證之照片一幀附卷可按，復為異議人
    所不爭執，是異議人於前揭時地駕駛機車不按遵行方向行駛違規之事實，已堪認
    定。雖異議人辯稱：伊未收到違規通知單，故延遲未繳云云，聲明異議前來。但
    查，異議人自始於七十三年六月十八日即設籍於臺北縣板橋市○○街一００號之
    二原住所，迄未遷移，有戶籍資料一紙在卷可稽，而原舉發通知單即按上址投遞
    二次，經掛號郵寄送達未果退件，並有該舉發單信封所附二次受送達人即異議人
    退回記載之信封影本一紙附卷足憑，原舉發單位依刑事訴訟法第五十九條、第六
    十條有關文書送達之規定，於八十八年五月五日電腦入冊，同日列印刊登於臺北
    市政府八十八年公報夏季第三十五期，有舉發違反道路交通管理事件通知單公示
    送達名冊在卷可按，是項送達自最後登載日即上述八十八年五月五日起，經過三
    十日即生公示送達效力，乃異議人未依規定自動繳納罰鍰，或未依規定到案聽候
    裁決，是裁決機關以異議人甲○○申訴時間已逾公示送達生效日後十五日，依違
    反道路交通管理條例第九條及違反道路交通管理事件統一裁罰標準及處理細則第
    四十四條第一項之規定，處以最高罰鍰，自屬正當，從而異議人遽謂未收受舉發
    通知書云云，即屬無據，上揭所辯，顯係卸責之詞，委不足採，其於前揭時地超
    速行駛違規之事實，應堪認定。綜上所述，原處分機關據以援引首揭規定，裁處
    罰鍰新臺幣一千八百元，並記違規點數一點，於法並無不合，本件異議為無理由
    ，應予駁回。
三、據上論斷，應依道路交通案件處理辦法第十九條，裁定如主文。
中      華      民      國        九十      年      一      月    八    日
                                  臺灣板橋地方法院交通法庭
                                      法  官    彭  松  江
右正本證明與原本無異。
如不服本裁定，應於裁定送達後五日內，向本院提出抗告狀。
                                      書記官    林  秀  惠
中      華      民      國        九十      年      一      月    八    日


司法院資訊處製作；財團法人民間司法改革基金會備份。
